hr-HR: Vrsta pakiranja vrpce: Raznovrsno pakiranje; Po jardu/metru (kontinuirano rezano); Unaprijed izrezani komadi; Rola; Kolut; Ostalo
en: Ribbon packaging type: Assorted pack; By the yard/meter (continuous cut); Pre-cut pieces; Roll; Spool; Other
lt-LT: Juostelės pakuotės tipas: Įvairių rūšių pakuotė; Jardais / metrais (ištisinis kirpimas); Iš anksto atkarpyti gabalėliai; Ritinys; Ritė; Kita
bg-BG: Тип опаковка на панделката: Асортиментна опаковка; На метър (непрекъснато рязане); Предварително нарязани парчета; Ролка; Макара; Други
pl: Rodzaj opakowania wstążkowego: Zestaw mieszany; Na metry/jardy (cięcie ciągłe); Wstępnie przycięte kawałki; Rolka; Szpula; Inne
nl: Lint verpakkingstype: Gemengd pakket; Per yard/meter (doorlopend stuk); Voorgesneden stukken; Rol; Spoel; Overig
tr: Kurdele ambalaj türü: Karışık paket; Metre ile (tek parça kesim); Önceden kesilmiş parçalar; Rulo; Makara; Diğer
es: Tipo de embalaje de la cinta: Paquete surtido; Por yarda/metro (corte continuo); Piezas precortadas; Rollo; Carrete; Otro
zh-CN: 织带包装类型: 什锦装; 按码/米（连续剪裁）; 预剪裁块; 卷装; 线轴装; 其他
pt-PT: Tipo de embalagem da fita: Pacote sortido; Ao metro (corte contínuo); Peças pré-cortadas; Rolo; Carretel; Outra
pt-BR: Fita tipo de embalagem: Pacote sortido; Por jarda/metro (corte contínuo); Peças pré-cortadas; Rolo; Carretel; Outro
sl-SI: Vrsta pakiranja okrasnega traku: Paket mešanih trakov; Na jard/meter (neprekinjen rez); Vnaprej narezani kosi; Rola; Kolut; Drugo
nb: Båndemballasjetype: Blandet pakke; Per meter/yard (sammenhengende kutt); Ferdigkuttede biter; Rull; Spole; Annet
sv: Band förpackningsmaterial typ: Blandat paket; Per meter (sammanhängande längd); Färdigklippta bitar; Rulle; Spole; Annat
vi: Loại bao bì ruy băng: Gói hỗn hợp; Theo yard/mét (cắt liên tục); Các mảnh cắt sẵn; Cuộn; Ống chỉ; Khác
it: Tipo di imballaggio a nastro: Confezione assortita; Al metro/yarda (taglio continuo); Pezzi pretagliati; Rotolo; Rocchetto; Altro
de: Verpackungsart des Bands: Gemischte Packung; Meterware (fortlaufend geschnitten); Vorgeschnittene Stücke; Rolle; Spule; Sonstiges
hu: Szalag csomagolási típusa: Vegyes csomag; Méteráru (folyamatos vágás); Előre vágott darabok; Tekercs; Orsó; Egyéb
ru: Тип упаковки ленты: Ассорти; По ярдам/метрам (цельный отрез); Предварительно нарезанные куски; Рулон; Катушка; Другое
da: Båndemballagetype: Blandet pakke; I metermål (kontinuerlig klipning); Forskårne stykker; Rulle; Spole; Andet
ro-RO: Tip de ambalare a panglicii: Pachet asortat; La yard/metru (tăiere continuă); Bucăți pretăiate; Rolă; Bobină; Altele
el: Τύπος συσκευασίας με κορδέλα: Συσκευασία ποικιλίας; Με το μέτρο/γιάρδα (συνεχόμενη κοπή); Προκομμένα κομμάτια; Ρολό; Καρούλι; Άλλο
fi: Nauhan pakkaustyyppi: Lajitelma; Metreittäin/jaardeittain (jatkuva leikkaus); Esileikatut palat; Rulla; Kela; Muu
th: ประเภทบรรจุภัณฑ์ของริบบิ้น: แพ็คคละแบบ; เป็นหลา/เมตร (ตัดต่อเนื่อง); ชิ้นตัดสำเร็จ; เป็นม้วน; แกน; อื่นๆ
fr: Type de conditionnement du ruban: Pack assorti; Au yard/mètre (coupe continue); Pièces prédécoupées; Rouleau; Bobine; Autre
cs: Typ balení s páskou: Smíšené balení; Na metry (souvislý řez); Předřezané kusy; Role; Cívka; Jiné
sk-SK: Typ balenie stuhy: Zmiešané balenie; Na metre (súvislý rez); Vopred nastrihané kusy; Kotúč; Cievka; Iné
zh-TW: 緞帶包裝類型: 綜合包; 依碼/公尺計算 (連續裁剪); 預裁切塊; 捲; 線軸; 其他
ja: リボンパッケージタイプ: アソートパック; ヤード/メートル売り（連続カット）; カット済み; ロール; スプール; その他
ko: 리본 포장 유형: 혼합 팩; 야드/미터 단위(연속 컷); 프리컷 피스; 롤; 스풀; 기타